Minutes et répertoires du notaire Nicolas MATHIS, 3 décembre 1748 - 3 août 1763 (étude XXVI)
Archives nationales
- Minutes de Nicolas MATHIS, octobre 1748 - 30 août 1763; MC/ET/XXVI/443 - MC/ET/XXVI/525
  - Minutes. 1751, janvier - février, janvier - février 1751; MC/ET/XXVI/456; registre
    - Inventaire de Marie Anne Lecomte., 11 janvier 1751; MC/ET/XXVI/456
      Nom, qualité: (Mme ou Mlle) Lecomte, Marie Anne.
      inventaire après décès; Lecomte, Marie Anne
    - Delegation., 12 janvier 1751; MC/ET/XXVI/456
      Domicile: Rouen.
      Nom, qualité: (M.) Lemoine de Belle-Isle, Jean Baptiste.
      Profession: president au grenier à sel.
      Domicile: Vernon
    - Inventaire de Jean Andrux., 13 janvier 1751; MC/ET/XXVI/456
      Nom, qualité: (M.) Andrux, Jean.
      Profession: domestique
      inventaire après décès; Andrux, Jean
    - Depot de procuration., 14 janvier 1751; MC/ET/XXVI/456
      Nom: (personne morale) Hopital de Chalamont.
      Domicile: Chalamont, principaute des Dombes.
      Nom, qualité: (Mme ou Mlle) Rassan, Marie.
      Nom, qualité: (M.) Masson, Nicolas (bourgeois de Paris).
    - Depot de pieces., 15 janvier 1751; MC/ET/XXVI/456
      Nom, qualité: (M.) Bremond de, Charles Marie.
      Intervenant 2, en première partie:
      Nom, qualité: (M.) Bremont de, Alexis Ch Fran.
      Relations: fils de l'intervenant 1.
      Intervenant 3, en deuxième partie:
      Nom, qualité: (M.) Poiree, Pierre.
      Profession: tailleur
    - Bail, saussaie sur la marne, Charenton., 16 janvier 1751; MC/ET/XXVI/456
      Nom: (personne morale) Couvent de La Charite de Charenton.
      Nom, qualité: (M.) Huet, Charles.
      Profession: maitre de la poste.
      Domicile: Charenton
    - Quittance., 19 janvier 1751; MC/ET/XXVI/456
      Nom, qualité: (M.) Dupre, Francois.
      Profession: maitre à danser.
      Nom, qualité: (M.) Prevost, Antoine.
      Profession: boutonnier
    - Delegation., 19 janvier 1751; MC/ET/XXVI/456
      Nom, qualité: (Mme ou Mlle) Dutot, Anne Charlotte.
      Relations: veuve de l'intervenant 2.
      Intervenant 2, indirect:
      Nom, qualité: (M.) Bretel de, Henry.
      État civil: décédé.
      Nom, qualité: (M.) Chevre, Andre.
      Profession: notaire au Châtelet
    - Depot de pieces., 19 janvier 1751; MC/ET/XXVI/456
      Nom, qualité: (Mme ou Mlle) Groullard, Marie Ch Fort.
      Nom, qualité: (M.) Groult, Pierre.
    - Quittance., 19 janvier 1751; MC/ET/XXVI/456
      Profession: notaire au Châtelet.
      Nom, qualité: (M.) Bretel de, Henry (comte).
    - Vente, terre, Ligniere., 20 janvier 1751; MC/ET/XXVI/456
      Nom, qualité: (M.) Defer, Nicolas.
      Profession: hotelier.
      Nom, qualité: (M.) Gervais, Edme.
      Profession: hotelier
      acte de vente
    - Traite d'office., 20 janvier 1751; MC/ET/XXVI/456
      Nom, qualité: (M.) Aubert, Jean Jacques.
      Profession: brodeur.
      Nom, qualité: (M.) Rocheron, Jean Julien.
      Profession: tonnelier
    - Vente, maison., 20 janvier 1751; MC/ET/XXVI/456
      Nom, qualité: (Mme ou Mlle) Tauxier d' Oclaine, Marguerite Andree.
      Nom, qualité: (M.) Costar, Paul Roger.
      Profession: grand voyer de la généralité.
      Domicile: Paris.
      Nom, qualité: (M.) Potonie, Nicolas.
      Profession: marchand de bois
    - Quittance., 22 janvier 1751; MC/ET/XXVI/456
      Nom, qualité: (M.) Roland, Etienne Auguste (bourgeois de Paris).
      Profession: marchand.
      Nom, qualité: (M.) Seigliere de Belleforiere de, Louis Armand
    - Consentement., 23 janvier 1751; MC/ET/XXVI/456
      Nom, qualité: (M.) Boucher, Etienne Paul.
      Profession: secrétaire du roi.
      Nom, qualité: (Mme ou Mlle) Courcillon de, Marie Sophie.
      Nom, qualité: (M.) Rohan, Hercule Meriadec (prince).
    - Depot de procuration., 23 janvier 1751; MC/ET/XXVI/456
      Nom, qualité: (M.) Suffren de, Joseph Jean Baptiste (marquis).
      Domicile: Troyes.
      Nom, qualité: (M.) Gelez, Nicolas (bourgeois de Paris)
    - Obligation., 25 janvier 1751; MC/ET/XXVI/456
      Nom, qualité: (M.) Vintimille de, Jean Baptiste Hubert Fel (comte du_luc).
      Nom, qualité: (M.) Gerard, Jean Baptiste Pierre (bourgeois de Paris)
      obligation
    - Transaction., 27 janvier 1751; MC/ET/XXVI/456
      Nom, qualité: (M.) Mailly de, Louis (marquis de neelle).
      Nom, qualité: (M.) Durey de Sauroy Duterrail, Joseph (marquis).
      Profession: marechal des camps et armées du roi
      accord
    - Depot de pieces., 28 janvier 1751; MC/ET/XXVI/456
      Nom, qualité: (Mme ou Mlle) Boursault, Madeleine.
      État civil: mariée.
      Relations: épouse de l'intervenant 2.
      Nom, qualité: (M.) Redon, Pierre.
      Profession: president au siege des depots.
      Domicile: Thouars
    - Depot de pieces., 28 janvier 1751; MC/ET/XXVI/456
      Nom, qualité: (Mme ou Mlle) Du Bourg, Marie Claire.
      Nom, qualité: (M.) Nadaud, Philippe
    - Quittance., 28 janvier 1751; MC/ET/XXVI/456
      Nom, qualité: (M.) Du Tillet de Pannes, Antoine Ch.
      Profession: president de la chambre des comptes.
      Nom, qualité: (Mme ou Mlle) Escamoyn de Boissy D', Catherine.
      Nom, qualité: (M.) Vezian de, Gilles.
    - Procuration., 29 janvier 1751; MC/ET/XXVI/456
      Nom, qualité: (Mme ou Mlle) Magnier de, Anne Catherine.
      Nom, qualité: (M.) Delamotte, Jean.
      Profession: premier commis des batiments du roi.
      Domicile: Versailles.
      Nom, qualité: (M.) Viard, Nicolas Louis (bourgeois de Paris)
    - Constitution., 29 janvier 1751; MC/ET/XXVI/456
      Nom, qualité: (Mme ou Mlle) Boivin de Bonnetot de, Madeleine Catherine.
      Nom, qualité: (M.) Aligre D', Etienne.
      Profession: president du Parlement.
      Nom, qualité: (Mme ou Mlle) Goesbriand de, Marie Rosalie.
      Relations: veuve de l'intervenant 4.
      Intervenant 4, indirect:
      Nom, qualité: (M.) Durey de Sauroy, Joseph (marquis du_terrail).
    - Commission., 1er février 1751; MC/ET/XXVI/456
      Nom: (personne morale) Expeditionnaires Cour de Rome.
      Domicile: Rome.
      Nom, qualité: (M.) Boulan, Pierre.
      Profession: avocat au Parlement.
      Domicile: Bordeaux
    - Quittance., 1er février 1751; MC/ET/XXVI/456
      Nom, qualité: (M.) Tacheron, Georges.
      Profession: rotisseur privilegie.
      Nom, qualité: (M.) Bouillery, Edme
    - Depot de contrat de mariage., 1er février 1751; MC/ET/XXVI/456
      Nom, qualité: (M.) Bremont de, Charles Francois.
      Nom, qualité: (Mme ou Mlle) Rangot de, Marie
    - Ratification., 3 février 1751; MC/ET/XXVI/456
      Nom, qualité: (Mme ou Mlle) Gouault de Lacroix, Marie.
      Nom, qualité: (M.) Delalande, Louis.
      Profession: jardinier du roi.
      Domicile: Saint-Germain-en-Laye.
      Nom, qualité: (M.) Sanarie, Gilles Jerome.
      Profession: charpentier des batiments du roi
    - Obligation., 3 février 1751; MC/ET/XXVI/456
      Profession: marchand de bois.
      Nom, qualité: (M.) Hautefeuille, Louis Francois.
      Profession: menuisier
    - Decharge d'hypotheque., 4 février 1751; MC/ET/XXVI/456
      Nom, qualité: (M.) Bonvoux, Jean Antoine.
      Profession: valet de chambre du marquis du luc.
      Nom, qualité: (M.) Vintimille Duluc, Jean Baptiste H F (comte du_luc)
    - Depot de pieces., 5 février 1751; MC/ET/XXVI/456
      Nom, qualité: (Mme ou Mlle) Lemoigne de Reuve, Barbe Jeanne
    - Cautionnement., 6 février 1751; MC/ET/XXVI/456
      Nom, qualité: (Mme ou Mlle) Moreau, Marguerite.
      Nom, qualité: (M.) Leclerc, Jean.
      Nom, qualité: (M.) Leclerc, Claude
      cautionnement
    - Abandonnement., 6 février 1751; MC/ET/XXVI/456
      Nom, qualité: (Mme ou Mlle) Dubois, Marguerite.
      Nom, qualité: (M.) Queuniere, Jacques.
      Domicile: Paris, faubourg Saint-Antoine.
      Relations: fils de l'intervenant 2
      renonciation
    - Cautionnement., 6 février 1751; MC/ET/XXVI/456
      Profession: charron.
      Nom, qualité: (M.) Leclerc, Edme Alexandre
    - Obligation., 6 février 1751; MC/ET/XXVI/456
      Nom, qualité: (Mme ou Mlle) Leroy, Anne Antoinette.
      Relations: veuve de l'intervenant 2, héritier de l'intervenant 2.
      Nom, qualité: (M.) Remy, Regnault Francois.
      Profession: maire.
      Domicile: Poissy.
      Nom, qualité: (M.) Geoffroy, Thomas Elie.
      Profession: procureur au Châtelet
    - Obligation., 7 février 1751; MC/ET/XXVI/456
      Nom, qualité: (M.) Dubuisson, Jean.
      Nom, qualité: (M.) Frechot, Pierre.
      Profession: entrepreneur de batiments
    - Procuration déposee., 7 février 1751; MC/ET/XXVI/456
      Nom, qualité: (Mme ou Mlle) Dubois, Marie.
      Nom, qualité: (M.) Cabasson de, Francois.
      Nom, qualité: (M.) Debar, Nicolas Joseph (bourgeois de Paris)
    - Constitution., 8 février 1751; MC/ET/XXVI/456
      Nom, qualité: (M.) Boucheret, Nicolas (bourgeois de Paris).
      Nom, qualité: (M.) Boudin, Benoit (bourgeois de Paris)
    - Mariage., 8 février 1751; MC/ET/XXVI/456
      Nom, qualité: (M.) Tuvin, Edme.
      Profession: boucher (garcon).
      Nom, qualité: (Mme ou Mlle) Langlois, Marguerite
    - Compte, obligation., 9 février 1751; MC/ET/XXVI/456
      Nom, qualité: (M.) Leroy, Jacques Charles.
      Profession: peintre.
      Nom, qualité: (M.) Mouchou, Joseph Etienne.
    - Vente, bois., 10 février 1751; MC/ET/XXVI/456
      Nom, qualité: (M.) Denest, Martin Jean.
      Domicile: Faremoutiers.
      Nom, qualité: (M.) Poncelet, Jean.
      Profession: charbonnier.
      Domicile: Ozoir-la-Ferriere
    - Bail., 10 février 1751; MC/ET/XXVI/456
      Nom, qualité: (Mme ou Mlle) Vialasse de Lacoste, Catherine.
      Nom, qualité: (M.) Barrau, Dominique.
      Nom, qualité: (M.) Maurel, Jean
    - Comparution., 10 février 1751; MC/ET/XXVI/456
      Nom, qualité: (Mme ou Mlle) Vion, Marie.
      Nom, qualité: (M.) Demeaux, Jacques.
      Profession: patissier
    - Vente, bois., 10 février 1751; MC/ET/XXVI/456
      Nom, qualité: (M.) Denest, Marin Jean.
    - Notoriete., 10 février 1751; MC/ET/XXVI/456
      notoriété
    - Decharge., 11 février 1751; MC/ET/XXVI/456
      Nom, qualité: (M.) Cruchet, Jean Louis.
      Profession: boucher.
      Nom, qualité: (Mme ou Mlle) Cruchet, Dominique Suzanne
    - Procuration déposee., 11 février 1751; MC/ET/XXVI/456
      Nom, qualité: (Mme ou Mlle) Maillard, Antoinette.
    - Notoriete., 11 février 1751; MC/ET/XXVI/456
      Nom, qualité: (M.) Nadaux, Philippe.
    - Bail, baronnie, Neuville-le-Roi (la)., 12 février 1751; MC/ET/XXVI/456
      Nom, qualité: (M.) Seigliere de, Antoine Adolphe.
      Profession: marechal des camps et armées du roi.
      Domicile: Neuville-le-Roi (la).
      Nom, qualité: (M.) Chevalier, Louis.
      Profession: receveur de la seigneurie.
      Domicile: Cauny
    - Certificat de vie., 12 février 1751; MC/ET/XXVI/456
      Nom, qualité: (Mme ou Mlle) Magnier, Anne Catherine.
    - Succession (renonciation)., 12 février 1751; MC/ET/XXVI/456
      Intervenant 1, en deuxième partie:
      Nom, qualité: (Mme ou Mlle) Thion, Marie Madeleine.
      Nom, qualité: (M.) Rochery, Jean Paul.
      Intervenant 3, en première partie:
      Nom, qualité: (M.) Thion, Pierre.
    - Convention., 12 février 1751; MC/ET/XXVI/456
    - Bail., 14 février 1751; MC/ET/XXVI/456
      Nom, qualité: (personne morale) Capet (hoirs).
      Relations: héritiers de l'intervenant 2.
      Nom, qualité: (M.) Capet, Louis.
      Nom, qualité: (M.) Dore, Henry.
      Profession: boisselier
    - Mariage., 14 février 1751; MC/ET/XXVI/456
      Nom, qualité: (M.) Pousset, Jacques Firmin.
      Profession: teinturier.
      Nom, qualité: (Mme ou Mlle) Grapinat, Marie
    - Constitution., 15 février 1751; MC/ET/XXVI/456
      Nom, qualité: (M.) Devins, Francois.
      Profession: substitut du procureur en la chambre des aides.
      Nom, qualité: (M.) Duchef, Francois.
      Profession: corroyeur
    - Procuration déposee., 17 février 1751; MC/ET/XXVI/456
      Nom, qualité: (M.) Berthier de Sauvigny, Louis Jean.
      Profession: intendant de la généralité.
      Nom, qualité: (M.) Barre.
      Profession: greffier en chef.
      Domicile: Vezelay
    - Procuration déposee., 17 février 1751; MC/ET/XXVI/456
      Nom, qualité: (M.) Montmorency de, Louis Anne Ale.
      Profession: colonel du regiment d'infanterie de limousin.
      Nom, qualité: (M.) Limanton, Jean.
      Profession: maitre des requetes de la reine
    - Procuration déposee., 17 février 1751; MC/ET/XXVI/456
      Nom, qualité: (M.) Senet, Jean Baptiste.
      Domicile: Vitry-le-Francois.
      Nom, qualité: (Mme ou Mlle) Guenard, Marie Anne
    - Procuration rapportee., 19 février 1751; MC/ET/XXVI/456
      Nom, qualité: (M.) Josse, Paul Charles.
      Profession: acolyte au seminaire Saint-nicolas-du-chardonnet.
      Nom, qualité: (M.) Josse, Pierre.
      Profession: epicier
    - Vente, seigneurie de la boe, Cruley-Pres-Laigle., 19 février 1751; MC/ET/XXVI/456
      Nom, qualité: (personne morale) Delamotte (créanciers).
      Relations: créanciers de l'intervenant 2.
      Profession: intendant,ordonnateur des batiments du roi.
      Nom, qualité: (M.) Lenormand, Joseph Laurent
    - Quittance, Mainlevée., 20 février 1751; MC/ET/XXVI/456
      Nom, qualité: (Mme ou Mlle) Leclerc, Francoise Jos.
      Nom, qualité: (M.) Baudson, Jacques Joseph.
      Profession: limonadier.
      Profession: substitut du procureur general à la cour des aides
    - Mariage., 20 février 1751; MC/ET/XXVI/456
      Nom, qualité: (M.) Lefebvre de Montressel, Pierre.
      Profession: lieutenant de cavalerie.
      Nom, qualité: (Mme ou Mlle) Dalleron, Julie.
      Nom, qualité: (M.) Angot, Pierre.
      Profession: receveur des biens des fugitifs du royaume
    - Mariage., 21 février 1751; MC/ET/XXVI/456
      Nom, qualité: (M.) Bercher, Louis Rene.
      Profession: procureur au grenier à sel.
      Nom, qualité: (Mme ou Mlle) Camber, Marie Louise.
      État civil: mineure
    - Procuration., 25 février 1751; MC/ET/XXVI/456
      Nom, qualité: (M.) Seigliere de Belleforiere de, Louis Armand (marquis de soyecourt).
      Profession: maitre de camp au regiment dauphin etranger cavalerie.
      Nom, qualité: (M.) Caron.
      Profession: lieutenant de justice.
      Domicile: Soyecourt
    - Bail à rente., 26 février 1751; MC/ET/XXVI/456
      Nom, qualité: (M.) Semont, Dominique.
      Profession: fermier.
      Domicile: Congreux, par-Tournans.
      Profession: marchand de charbon.
    - Inventaire après décès de Claude Auguste Levêque, veuve de Philippe Pousset., 26 février 1751; MC/ET/XXVI/456
      Nom, qualité: (Mme ou Mlle) Levêque, Claude Auguste.
      Nom, qualité: (M.) Pousset, Philippe.
      Profession: teinturier en fil et laine
      inventaire après décès; Levêque, Claude Auguste; Pousset, Philippe
    - Transaction, succession (liquidation)., 27 février 1751; MC/ET/XXVI/456
      Nom, qualité: (Mme ou Mlle) Colbert de Seignelay, Marie Sophie.
      Nom, qualité: (M.) Montmorency Luxembourg de, Charles Francois (duc de luxembourg)
  - Minutes. 1751, mars - avril, mars - avril 1751; MC/ET/XXVI/457; registre
    - Frechot (Pierre) entrepreneur de bâtiments rue de Charonne § Compte, 2 mars 1750; MC/ET/XXVI/457
    - Procuration., 1er mars 1751; MC/ET/XXVI/457
      Nom, qualité: (M.) Montmorency Luxembourg de, Anne Francois (duc de montmorency).
      État civil: mineur emancipe.
      Profession: colonel du regiment de touraine.
      Nom, qualité: (M.) Poursin Des Arcis, Jacques.
      Relations: curateur de l'intervenant 1, tuteur de l'intervenant 1
    - Bail à loyer, terres, Vanvres., 1er mars 1751; MC/ET/XXVI/457
      Nom, qualité: (Mme ou Mlle) Mote, Louise.
      Nom, qualité: (M.) Minche, Victor.
      Profession: suisse du duc d'aumont.
      Nom, qualité: (M.) Pommier, Pierre.
      Profession: vigneron.
      Domicile: Vanvres.
      Intervenant 4, en deuxième partie:
      Nom, qualité: (Mme ou Mlle) Reculat, Marguerite.
      Relations: épouse de l'intervenant 3
    - Comparution., 1er mars 1751; MC/ET/XXVI/457
      Nom, qualité: (personne morale) Delamotte(créanciers).
      Profession: intendant des batiments du roi
    - Quittance., 1er mars 1751; MC/ET/XXVI/457
      Nom, qualité: (M.) Chauvelin, Henri Philippe (abbe de moutierame).
      Profession: conseiller au Parlement.
      Relations: procureur de l'intervenant 3.
      Profession: maitre des requetes de la reine.
      Relations: procureur de l'intervenant 5, procureur de l'intervenant 6.
      Intervenant 5, indirect:
      Nom, qualité: (M.) Montmorency de, Louis Anne Alexandre (prince de robecq).
      Profession: brigadier des armées.
      Intervenant 6, indirect:
      Nom, qualité: (Mme ou Mlle) Montmorency Luxembourg de, Anne Maurice.
      Relations: épouse de l'intervenant 5
    - Consentement., 1er mars 1751; MC/ET/XXVI/457
      Relations: procureur de l'intervenant 2.
      Relations: épouse de l'intervenant 3.
      Profession: brigadier des armées
    - Vente, maison, Paris, rue Saint Honore., 2 mars 1751; MC/ET/XXVI/457
      Nom, qualité: (M.) Forteau, Jean Marie.
      Profession: verificateur des comptes des fermes du roi.
      Nom, qualité: (Mme ou Mlle) Lemuletier, Marie.
      Domicile: Dijon.
      Nom, qualité: (M.) Laloge de, Pierre (sieur du bassin).
      Profession: capitaine d'infanterie.
      Nom, qualité: (M.) Duplessis, Charles Philippe (bourgeois de Paris).
      Profession: marchand-orfevre.
      Domicile: Paris
    - Obligation., 3 mars 1751; MC/ET/XXVI/457
      Nom, qualité: (Mme ou Mlle) Dubois, Marie Therese.
      Nom, qualité: (M.) Cormeille, Charles.
      Profession: officier planchayeur.
    - Delegation., 4 mars 1751; MC/ET/XXVI/457
      Nom, qualité: (M.) Noguez de Lagarde, Jacques (écuyer).
      Nom, qualité: (M.) Bailleux, Charles.
      Profession: drapier (maître).
    - Depot de pieces., 4 mars 1751; MC/ET/XXVI/457
      Nom, qualité: (M.) Aubert, Louis
    - Obligation., 6 mars 1751; MC/ET/XXVI/457
      Nom, qualité: (Mme ou Mlle) Vaugeois, Denise Madeleine.
      Nom, qualité: (M.) Mosin, Pierre.
    - Procuration., 7 mars 1751; MC/ET/XXVI/457
      Nom, qualité: (M.) Durey, Joseph (marquis du terrail).
      Profession: lieutenant general.
      Domicile: Verdun.
      Nom, qualité: (M.) Monier de Pondau, Pierre.
      Profession: intéressé dans les affaires du roi
    - Declaration., 7 mars 1751; MC/ET/XXVI/457
      Nom, qualité: (M.) Francomte, Jean Baptiste.
      Domicile: Interesse Dans les Fermes du Roi
    - Bail à ferme, terreqseigneurie, Rambaudiere-en-Poitou(la)., 7 mars 1751; MC/ET/XXVI/457
      Relations: épouse de l'intervenant 1.
      Nom, qualité: (M.) Francome, Jean Batiste.
    - Donation., 8 mars 1751; MC/ET/XXVI/457
      Nom, qualité: (Mme ou Mlle) Hubert, Jeanne.
      Nom: (personne morale) Paroisse de Rosnay.
      Domicile: Rosnay
      donation
    - Succession (renonciation)., 8 mars 1751; MC/ET/XXVI/457
      Nom, qualité: (M.) Lecourt, Pierre-Denis.
      Profession: marechal ferrand.
      Domicile: Moussy-le-Vieil-Pres-Dammartin
    - Comparution., 9 mars 1751; MC/ET/XXVI/457
      Nom, qualité: (Mme ou Mlle) Boullet, Anne Gabrielle.
      Nom, qualité: (M.) Du Creusay, Louis Antoine (marquis de richerand)
    - Soumission., 10 mars 1751; MC/ET/XXVI/457
      Nom, qualité: (M.) Garnier, Jacques.
      Domicile: Auvers-Pres-Pontoise
    - Notoriete apres décès., 11 mars 1751; MC/ET/XXVI/457
      Nom, qualité: (M.) Favry, Jean (sieur du ponteau).
      Profession: gentilhomme servant aupres du roi.
      Domicile: Versailles
    - Procuration déposee., 11 mars 1751; MC/ET/XXVI/457
      Nom, qualité: (M.) Feret de, Philippe Alexandre (sieur de cuise-vendelle).
      Domicile: Reims.
      Nom, qualité: (M.) Dumenyl, Jean (bourgeois de Paris)
    - Transport de rente., 12 mars 1751; MC/ET/XXVI/457
      Nom, qualité: (Mme ou Mlle) Desbrossard, Anne Genevieve.
      Nom, qualité: (M.) Favre, Antoine.
      Profession: marchand-tireur d'or.
      Nom, qualité: (Mme ou Mlle) Delaistre, Barbe Catherine.
      transport de droits
    - Bail, maison, jardin., 12 mars 1751; MC/ET/XXVI/457
      Profession: procureur au Châtelet.
      Profession: patissier (maître).
      Nom, qualité: (M.) Duru, Germain Toussaint.
      Profession: jardinier fleuriste.
      Intervenant 5, en deuxième partie:
      Nom, qualité: (Mme ou Mlle) Baudin, Marie Genevieve.
      Relations: épouse de l'intervenant 4
    - Bail à loyer, terres, Paris., 14 mars 1751; MC/ET/XXVI/457
      Nom, qualité: (M.) Pelletier, Jean.
      Profession: jardinier.
      Domicile: Folie-Regnault(la).
      Nom, qualité: (Mme ou Mlle) Auger, Marie Anne.
      Relations: épouse de l'intervenant 2
    - Titre nouvel., 15 mars 1751; MC/ET/XXVI/457
      Nom: (personne morale) Fque-Saint-Gervais A Paris.
      Nom: (personne morale) Ordre Du Mont-Carmel
    - Succession (dépôt de pieces)., 17 mars 1751; MC/ET/XXVI/457
      Nom, qualité: (M.) Artaud, Pierre.
      Profession: bailly.
      Domicile: Nancy
    - Cautionnement., 18 mars 1751; MC/ET/XXVI/457
      Nom, qualité: (M.) Richelet, Nicolas.
      Profession: avocat en Parlement.
      Domicile: Dormans-en-Champagne.
      Relations: caution de l'intervenant 2.
      Nom, qualité: (M.) Leleu, Pierre Antoine
    - Transport., 18 mars 1751; MC/ET/XXVI/457
      Nom, qualité: (M.) Chateauvieux, Jean Baptiste Alexandre Armand (écuyer).
      Profession: capitaine d infanterie.
      Nom, qualité: (M.) Raymond, Andre Joseph.
      Profession: procureur en la cour.
    - Procuration., 18 mars 1751; MC/ET/XXVI/457
      Nom, qualité: (M.) Dalige, Leonard (sieur de saint-cyran).
      Nom, qualité: (M.) Dejean, Jean Baptiste Dominique.
      Profession: avocat en Parlement
    - Transport., 19 mars 1751; MC/ET/XXVI/457
      Nom, qualité: (M.) Durand, Etienne Jules (bourgeois de Paris).
      Nom, qualité: (M.) Guibert, Denis (bourgeois de Paris)
    - Quittance., 19 mars 1751; MC/ET/XXVI/457
      Nom, qualité: (M.) Plou, Francois.
      Profession: sellier (maître).
      Nom, qualité: (M.) Levert, Jean Francois Hubert (marquis de caux).
      Profession: colonel du regiment de lorraine infanterie
    - Quittance., 19 mars 1751; MC/ET/XXVI/457
      Nom, qualité: (M.) Bourgeois de La Martiniere, Louis Prudent.
    - Procuration., 19 mars 1751; MC/ET/XXVI/457
      Nom, qualité: (M.) Aleaume, Jean Jacques (sieur de bouges).
      Profession: president bureau des finances.
      Domicile: Bourges.
      Nom, qualité: (Mme ou Mlle) Forget, Francoise.
      Relations: épouse de l'intervenant 1
    - Constitution., 19 mars 1751; MC/ET/XXVI/457
      Nom, qualité: (M.) Lefebvre, Jean Charles.
      Profession: cocher.
    - Procuration., 20 mars 1751; MC/ET/XXVI/457
      Nom, qualité: (M.) Camuset, Dominique Jean (écuyer).
      Profession: fermier general du roi.
      Nom, qualité: (M.) Freville, Pierre Louis.
      Profession: porte coffre de la chancellerie du palais.
    - Transport., 20 mars 1751; MC/ET/XXVI/457
      Nom, qualité: (M.) Magnan Chabert, Joseph Ignace.
      Profession: intéressé dans les affaires du roi.
      Nom, qualité: (Mme ou Mlle) Aubert, Marie Anne.
      Nom, qualité: (M.) Drouet, Louis Simon (bourgeois de Paris)
    - Succession (partage)., 21 mars 1751; MC/ET/XXVI/457
      Nom, qualité: (Mme ou Mlle) Brou, Anne Genevieve.
      État civil: décédée.
      Profession: marchand-boucher
      partage
    - Transport de bail., 24 mars 1751; MC/ET/XXVI/457
      Nom, qualité: (M.) Laudon, Jean Louis.
      Profession: commis dans les batiments du roi.
      Nom, qualité: (Mme ou Mlle) Beju, Jeanne.
      Nom, qualité: (M.) Valette, Pierre.
      Profession: macon (compagnon).
      Nom, qualité: (Mme ou Mlle) Baynault, Marie Jeanne.
      bail; transport de droits
    - Decharge d'hypotheque., 26 mars 1751; MC/ET/XXVI/457
      Nom, qualité: (M.) Saint-Mons de, Andre.